【裁判字號】    90,訴,926
【裁判日期】    900430
【裁判案由】    毒品危害防制條例
【裁判全文】
臺灣高雄地方法院刑事判決                            九十年度訴字第九二六號
    公  訴  人  臺灣高雄地方法院檢察署檢察官
    被      告  甲○○
右列被告因毒品危害防制條例案件，經檢察官提起公訴（九十年度偵字第一四三號）
，暨併案審理（九十年度毒偵字第一二九０號），本院判決如左：
    主  文
甲○○連續施用第一級毒品，累犯，處有期徒刑壹年貳月，海洛因肆包（合計淨重壹
點捌公克、包裝重壹點貳陸公克）及壹包（淨重零點壹參公克、包裝重零點貳柒公克
）均沒收銷燬；又連續施用第二級毒品，累犯，處有期徒刑捌月。應執行有期徒刑壹
年柒月，海洛因肆包（合計淨重壹點捌公克、包裝重壹點貳陸公克）及壹包（淨重零
點壹參公克、包裝重零點貳柒公克）均沒收銷燬。
    事  實
一、甲○○曾有賭博、轉讓禁藥及多次違反麻醉藥品管理條例之犯罪紀錄，其於民國
    八十六年間所犯轉讓禁藥案件，經法院判處有期徒刑七月，於八十七年九月二十
    日執行完畢，嗣因施用第二級毒品案件，經高雄地方法院己檢察署檢察官（下稱
    檢察官）聲請裁定令入戒治處所施以強制戒治期滿，由檢察官於民國八十九年八
    月十一日以八十九年度戒毒偵字第八五五號不起訴處分確定。詎其不知悔改，於
    上開不起訴處分確定後五年內，復基於概括犯意，自八十九年九月初某日起至九
    十年一月間某日止，連續在其高雄縣鳳山市○○路一七０巷七十四號住處，以安
    非他命晶體置於玻璃球內，下端以火燒烤加熱，使安非他命晶體汽化成白煙予以
    之方式，施用第二級毒品安非他命多次，均一天施用二次；又於八十九年九月間
    某日起至九十年三月十三日上午止，連續在其上址住處，以針筒注射手臂血管之
    方式，施用第一級毒品海洛因多次，平均約二、三日施用一次。嗣為警於八十九
    年九月二十日四時三十分許、同年九月二十五日下午三時三十分許、同年十月八
    日下午四時許，分別在其住處、高雄市○○區○○路與民族路口、高雄縣鳳山市
    ○○路一七０巷五十六號等處查獲，並於上開九月二十五日查獲時扣得其持有之
    海洛因肆包（合計淨重壹點捌公克、包裝重壹點貳陸公克）。又於九十年三月十
    三日下午五時三十分許，在其上址住處為警查獲，並扣得其持有之海洛因壹包（
    淨重零點壹參公克、包裝重零點貳柒公克）。經檢察官聲請本院以八十九年度毒
    聲字第九０九九號裁定令入戒治處所施以強制戒治。
二、案經高雄市政府警察局三民第一分局、高雄市政府警察局、高雄市政府警察局新
    興分局報請台灣高雄地方法院檢察署檢察官偵查起訴，及併案審理。
    理  由
一、右揭事實訊據被告甲○○坦承不諱，並有扣案之海洛因肆包（合計淨重壹點捌公
    克、包裝重壹點貳陸公克）及壹包（淨重零點壹參公克、包裝重零點貳柒公克）
    可資佐證，上開海洛因經送鑑定結果，確屬海洛因無訛，有法務部調查局鑑定通
    知書二紙附卷可稽，又被告於八十九年十月八日下午四時許遭警查獲後，採集其
    尿液經送檢驗，其尿液中檢出甲基安非他命及嗎啡陽性反應（按海洛因注射入人
    體後，水解還原成嗎啡，再循嗎啡之代謝方式排出體外，已據行政院衛生署藥物
    食品檢驗局以（73）藥檢壹字第０三０二二一號函說明綦詳），有高雄市立凱旋
    醫院尿液檢驗成績書一紙存卷可證。而被告前因施用第二級毒品案件，經高雄地
    方法院己檢察署檢察官聲請裁定令入戒治處所施以強制戒治期滿，由檢察官於民
    國八十九年八月十一日以八十九年度戒毒偵字第八五五號不起訴處分確定乙節，
    有該不起訴處分書在卷可按，其於上開不起訴處分確定後五年內再犯本件之罪，
    經檢察官聲請本院以八十九年度毒聲字第九０九九號裁定令入戒治處所施以強制
    戒治等情，有上開刑事裁定在卷可憑。從而，本件罪證明確，被告犯行堪以認定
    。
二、核被告所為，係犯毒品危害防制條例第十條第一項施用第一級毒品罪及同條例第
    十條第二項施用第二級毒品罪。被告施用第一級毒品海洛因及施用第二級毒品安
    非他命前後，持有海洛因及安非他命之低度行為，應分別為施用海洛因及安非他
    命之高度行為所吸收，不另論其持有第一級、第二級毒品罪。被告先後多次施用
    第一級毒品及第二級毒品之犯行，均時間緊接，犯罪構成要件相同，顯係基於概
    括犯意反覆為之，分別應依連續犯之規定，論以一罪。又被告於八十六年間所犯
    轉讓禁藥案件，經法院判處有期徒刑七月，於八十七年九月二十日執行完畢之事
    實，有台灣高雄地方法院檢察署刑案資料查註表可參，其於上開刑執行完畢後五
    年以內，再犯有期徒刑以上之本件各罪，均為累犯，各應依法加重其刑。被告所
    犯上開二罪間，犯意各別，罪名互異，應予分論並罰。爰審酌被告曾有如事實欄
    所示之犯罪紀錄，有上開刑案資料表及本院被告院內索引卡紀錄表可稽，素行尚
    非良好，其長期施用毒品，不知悛悔，行為頗有不當，對於社會秩序亦有危害，
    惟其犯後坦承罪行，態度難謂不佳等一切情狀，分別量處如主文所示之刑，並定
    其應執行之刑，以資懲儆。扣案之海洛因肆包（合計淨重壹點捌公克、包裝重壹
    點貳陸公克）及壹包（淨重零點壹參公克、包裝重零點貳柒公克），係第一級毒
    品，應依毒品危害防制條例第十八條第一項前段規定，宣告沒收銷燬之。
三、被告係自八十九年九月間某日起至九十年三月十三日上午止，連續在其上址住處
    ，施用第一級毒品海洛因多次，公訴意旨僅起訴被告於八十九年十月八日下午四
    時許回溯二十四小時內施用海洛因一次，其餘被告施用海洛因之各次及併案九十
    年度毒偵字第一二九０號被告施用海洛因部分，未據起訴，然未起訴部分與起訴
    之事實有連續犯之裁判上一罪關係，為起訴效力所及，本院自應併予審理。
據上論斷，應依刑事訴訟法第二百九十九條第一項前段，毒品危害防制條例第十條第
一項、第二項、第十八條第一項前段，刑法第十一條、第五十六條、第四十七條、第
五十一條第五款，判決如主文。
中    華    民    國      九十        年      四      月      三十      日
                                      臺灣高雄地方法院刑事庭
                                          法  官    郭錦茂
右正本證明與原本無異。
如不服本判決，應於判決送達後十日內，向本院提出上訴狀。
                                          書記官    賴佳慧
中    華    民    國      九十      年      五      月      三      日
附錄本判決論罪法條：
毒品危害防制條例第十條第一項：
  施用第一級毒品者，處六月以上五年以下有期徒刑。
毒品危害防制條例第十條第二項：
  施用第二級毒品者，處三年以下有期徒刑。


司法院資訊處製作；財團法人民間司法改革基金會備份。
